【裁判字號】    89,簡上,263
【裁判日期】    900626
【裁判案由】    返還借款
【裁判全文】
臺灣板橋地方法院民事判決    八十九年度簡上字第二六三號
    上  訴  人  乙○○
    被上訴人    丁○○
    訴訟代理人  丙○○
                甲○○
右當事人間請求返還借款事件，上訴人對於中華民國八十九年五月十二日臺灣板橋地
方法院板橋簡易庭八十九年度板簡字第二一八號第一審判決提起上訴，本院判決如左
：
    主      文
上訴駁回。
第二審訴訟費用由上訴人負擔。
    事      實
甲、上訴人方面：
一、聲明：求為判決：
  (一)原審判決不利於上訴人部分廢棄。
  (二)右廢棄部分被上訴人之訴及假執行之聲請均駁回。
二、陳述：除與原判決記載相同者，茲引用之外，並補充陳述略稱：
    兩造間並無任何金錢借貸。因為被上訴人是上訴人軍中長官，為圖放假方便，上
    訴人將名字借與被上訴人向被上訴人父親即訴訟代理人丙○○租房子，被上訴人
    亦曾用上訴人名義設立郵政信箱。房屋租金是被上訴人自己付的，房子亦是被上
    訴人在使用。租金都是被上訴人拿給上訴人，上訴人再至被上訴人父親丙○○住
    處轉交，共轉手過一、二次。上訴人只有去過該房子二次，第一次是於八十七年
    九月十二日佯裝要承租房子時，另一次是於八十七年十一月間，被上訴人說要介
    紹證人李宗吉給伊認識，才又前往該處。
三、證據：並未提出任何證據。
乙、被上訴人方面：
一、聲明：求為判決如主文所示。
二、陳述：除與原判決記載相同者，茲引用之外，並補充陳述略稱：
    被上訴人確實有借款予上訴人，證人李宗吉曾見過被上訴人拿錢予上訴人。上訴
    人有向伊父親承租房子，且被上訴人並未曾向上訴人借用名字開立郵政信箱。
三、證據：援用第一審所提證據，並提出房屋租賃契約書影本一份為證。
丙、本院依職權訊問證人李宗吉。
    理      由
一、本件被上訴人起訴主張：上訴人以急需購買及搬運其生財設備為由，向被上訴人
    借款，自民國八十七年七月十日起至同年十一月間止，被上訴人曾在高雄市○○
    ○路二十號十二樓之十八即上訴人向被上訴人父親即訴訟代理人丙○○所租之房
    屋（下稱系爭房屋）內，將借貸之款項交付予上訴人，前後共三次，當時尚有友
    人李宗吉在場，為此依據借貸契約請求上訴人清償借款及法定遲延利息等語。上
    訴人則以：兩造間並無任何金錢借貸關係存在，因為被上訴人是上訴人軍中長官
    ，為圖放假方便，上訴人將名字借與被上訴人向被上訴人父親承租系爭房屋，被
    上訴人亦曾借用上訴人之名義設立郵政信箱，且系爭房屋租金是被上訴人自己支
    付，被上訴人曾將租金拿給上訴人再轉交予被上訴人父親一、二次，房子亦是被
    上訴人在使用，上訴人只有去過系爭房屋二次等語資為抗辯。
二、經查：被上訴人主張右揭事實，業據其提出存證信函、存摺明細及房屋租賃契約
    書等影本各一份為證，且參酌證人李宗吉於原審時證稱：「有幾次丁○○（即被
    上訴人）要拿錢給洪逸峰（即上訴人）時我會陪同」、「約八十七年七月份至十
    一月份間。有三次看到他們交錢，在丙○○租給洪逸峰之房子，在高雄火車站前
    ，即高雄市○○○路二十號十二樓之十八」、「第一次為新台幣（下同）六萬元
    ，其餘二次各一萬元，以現金方式交付」、「只有我們三人在場」、「（問：是
    當場借的嗎？）不是。是他們事先說好，再由丁○○拿錢過去」等語，及其於本
    院審理時到庭證稱：「他（指被上訴人）拿錢的那一次是我們（指被上訴人與證
    人）一起去找上訴人，被上訴人拿了六萬元，要我數一數以後，拿給上訴人，可
    是沒有說給錢的理由，我不記得他們有沒有說給錢的理由．．．我之後又有兩次
    ，被上訴人又各拿一萬元，叫我數一數以後，當場拿給上訴人，也沒有講說錢的
    用途，事後我問被上訴人，他說是借給上訴人，這件事是大約在八十七年七月到
    十一月的時候，我去的時候上訴人已經住在被上訴人父親的房子了」、「（問：
    在原審作證時你有說，看過三次上訴人借錢給被上訴人，是不是你事後經被上訴
    人告訴你才知道？）是。因為我想他們有他們的原因，現場我不方便問，我心理
    想可能是借貸」等語以觀，證人李宗吉前後所述並無不一，核與被上訴之主張亦
    大致相符，自應信為真實。至上訴人雖否認證人李宗吉所言，並抗辯稱：伊是將
    名字借與被上訴人承租系爭房屋，該房屋是被上訴人在使用，上訴人只有去過系
    爭房屋二次云云，惟其並未舉證以實其說，是上訴人空言所辯，顯難遽以採信。
三、綜上所述，兩造間確實有八萬元之借貸關係存在，從而，被上訴人依據借貸契約
    關係請求上訴人給付借款八萬元及法定遲延利息，洵屬合法有據，原審判命上訴
    人應給付被上訴人八萬元及自起訴狀繕本送達被告之翌日即八十九年二月十二日
    起至清償日止按年息百分之五計算之利息，並就原告勝訴部分宣告准予供擔保後
    假執行，核無違誤，上訴意旨指摘原判決不當，求予廢棄，為無理由，應予駁回
    其上訴。
四、本件事證已臻明確，兩造其餘攻擊防禦方法，於本件判決結果不勝影響，爰不一
    一論述，併此敘明。
五、據上論結，本件上訴為無理由，依民事訴訟法第四百三十六條之一第三項、第四
    百四十九條第一項、第七十八條，判決如主文。
中      華      民      國    九十      年      六      月    二十六    日
                                      臺灣板橋地方法院民事第二庭
~B審判長法  官  蕭惠芳
~B      法  官  周舒雁
~B      法  官  崔玲琦
右正本證明與原本無異
不得上訴
中      華      民      國    九十      年      六      月    二十七    日
~B      法院書記官  陳倨篁


司法院資訊處製作；財團法人民間司法改革基金會備份。
